ACORDAO-COMPLETO-2439006

ACÓRDÃO DE RELAÇÃO

ACÓRDÃO DE RELAÇÃO 12393/2020 ATA 40/2020 - SEGUNDA CÂMARA

Acórdão 12393/2020-TCU-Segunda Câmara
	Os ministros do Tribunal de Contas da União, reunidos em sessão de 2ª Câmara, ACORDAM, por unanimidade, com fundamento nos artigos 1º, inciso V; e 39, inciso II, da Lei 8.443/92, c/c os artigos 1º, inciso VIII; 143, inciso II; e 259, inciso II, do Regimento Interno, em considerar legais para fins de registro os atos de concessão a seguir relacionados, de acordo com os pareceres emitidos nos autos.  
1. Processo TC-Processo 034.997/2020-2 (PENSÃO MILITAR) 
	1.1. Interessados: Alda Perpetua Moreira Passos (XXX.486.287-XX) ; Ana Maria Warlet Reis (XXX.017.954-XX) ; Elizabeth Tirado Leite Beaini (XXX.323.878-XX) ; Elizete Tirado Leite Rodrigues (XXX.673.395-XX) ; Flavia Tirado Leite Barbosa (XXX.952.701-XX) ; Joselia Leite Maia Rios (XXX.688.566-XX) ; Mara Cristina Guimaraes de Arruda (XXX.938.817-XX) ; Marcia Terezinha Teixeira Pereira (XXX.983.050-XX) ; Maria Apparecida Diogo Martini (XXX.489.878-XX) ; Maria Cristina do Nascimento Teixeira (XXX.031.900-XX) ; Maria de Fatima Barros (XXX.650.646-XX) ; Marilucia Branquini da Silva (XXX.500.567-XX) ; Marisa de Fatima Teixeira de Mello (XXX.181.560-XX) ; Marli Branquini dos Santos (XXX.703.027-XX) ; Mary Kleidy do Nascimento Teixeira (XXX.956.710-XX) ; Moema Socorro Rodrigues Gaspary (XXX.837.407-XX) ; Roseli Martini (XXX.760.878-XX) ; Samira da Rocha (XXX.258.816-XX) ; Simone Adriana Barros (XXX.331.026-XX) ; Sonia Maria da Conceicao Cunha Careno (XXX.600.217-XX) ; Vanda Branquini (XXX.142.297-XX) ; Vania Branquini (XXX.988.197-XX) 
	1.2. Órgão/Entidade: Comando do Exército
	1.3. Relator: Ministro Aroldo Cedraz
	1.4. Representante do Ministério Público: Procuradora-Geral Cristina Machado da Costa e Silva
	1.5. Unidade Técnica: Secretaria de Fiscalização de Pessoal (SEFIP) .
	1.6. Representação legal: não há.
	1.7. Determinações/Recomendações/Orientações: não há.

Segunda Câmara

Comando do Exército

Alda Perpetua Moreira Passos (XXX.486.287-XX); Ana Maria Warlet Reis (XXX.017.954-XX); Elizabeth Tirado Leite Beaini (XXX.323.878-XX); Elizete Tirado Leite Rodrigues (XXX.673.395-XX); Flavia Tirado Leite Barbosa (XXX.952.701-XX); Joselia Leite Maia Rios (XXX.688.566-XX); Mara Cristina Guimaraes de Arruda (XXX.938.817-XX); Marcia Terezinha Teixeira Pereira (XXX.983.050-XX); Maria Apparecida Diogo Martini (XXX.489.878-XX); Maria Cristina do Nascimento Teixeira (XXX.031.900-XX); Maria de Fatima Barros (XXX.650.646-XX); Marilucia Branquini da Silva (XXX.500.567-XX); Marisa de Fatima Teixeira de Mello (XXX.181.560-XX); Marli Branquini dos Santos (XXX.703.027-XX); Mary Kleidy do Nascimento Teixeira (XXX.956.710-XX); Moema Socorro Rodrigues Gaspary (XXX.837.407-XX); Roseli Martini (XXX.760.878-XX); Samira da Rocha (XXX.258.816-XX); Simone Adriana Barros (XXX.331.026-XX); Sonia Maria da Conceicao Cunha Careno (XXX.600.217-XX); Vanda Branquini (XXX.142.297-XX); Vania Branquini (XXX.988.197-XX)

AROLDO CEDRAZ

não há.

PENSÃO MILITAR (PMIL)

Secretaria de Fiscalização de Pessoal (SEFIP).